臺灣臺南地方法院刑事判決
110年度交易字第1153號
公  訴  人  臺灣臺南地方檢察署檢察官
被      告  林英南



上列被告因公共危險案件，經檢察官提起公訴（110年度偵字第2
1624號），被告於準備程序中就被訴事實為有罪之陳述，經本院
裁定改依簡式程序審理，判決如下： 
    主  文
甲○○駕駛動力交通工具而吐氣所含酒精濃度達每公升零點二五毫
克以上，累犯，處有期徒刑柒月。
    犯罪事實及理由
一、證據能力：
  ㈠供述證據部分：
　　按簡式審判程序之證據調查，不受第159條第1項之限制，刑
    事訴訟法第273條之2定有明文，是於行簡式審判程序之案件
    ，被告以外之人於審判外之陳述，除有其他不得作為證據之
    法定事由外，應認具有證據能力。本判決所援引被告以外之
    人於審判外之陳述，因本案採行簡式審判程序，復無其他不
    得作為證據之法定事由，依上說明，應認均具有證據能力。
  ㈡非供述證據部分：
    至於卷內所存經本院引用為證據之非供述證據部分，與本案
    待證事實間均具有關連性，且無證據證明係公務員違背法定
    程序所取得，是依刑事訴訟法第158條之4之反面解釋，自有
    證據能力。
二、本案犯罪事實、證據及應適用之法條，除證據部分：補充「
    被告甲○○於本院準備及簡式審判程序中之自白」外，其餘均
    引用檢察官起訴書之記載（如附件）。
三、本案適用刑法第47條第1項之說明：
    被告前因酒後駕車之公共危險案件，經本院以106年度交簡
    字第359號判處有期徒刑5月，併科罰金新臺幣（下同）5萬
    元確定，有期徒刑部分於民國106年10月11日縮刑期滿執行
    完畢等情，有臺灣高等法院被告前案紀錄表存卷可參，其受
    徒刑之執行完畢後，5年以內故意再犯本案有期徒刑以上之
    罪，且係再犯相同類型之酒後駕車公共危險罪，堪認具有特
    別惡性及對刑罰反應力薄弱之情形，應論以累犯，並依刑法
    第47條第1項規定，加重其刑。
四、爰審酌被告酒後駕車之行為，不但漠視自身之安全，更置他
    人人身、財產安全於不顧，實值非難；復考量被告犯後坦承
    犯行之態度，並參以其本案係駕駛自小客車上路，且為警查
    獲時測得吐氣酒精濃度高達每公升1.53毫克，對於一般民眾
    之用路安全所造成之危險性甚鉅，暨其供稱為高中畢業、目
    前工作為打零工、月薪約2萬5千至3萬多元、需扶養1名未成
    年子女、家庭經濟狀況勉持（見本院卷第32頁）等一切情狀
    ，量處如主文所示之刑。
據上論斷，應依刑事訴訟法第273 條之1 第1 項、第299 條第1
項前段、第310 條之2 、第454 條第2 項，判決如主文。
本案經檢察官董詠勝提起公訴，檢察官乙○○到庭執行職務。

中　　華　　民　　國　　111 　年　　1 　　月　　5 　　日
　　　　　　　　　刑事第十五庭  法　官　陳貽明
以上正本證明與原本無異。
如不服本判決應於收受本判決後20日內向本院提出上訴書狀，並
應敘述具體理由。其未敘述上訴理由者，應於上訴期間屆滿後20
日內向本院補提理由書狀（均須按他造當事人之人數附繕本）「
切勿逕送上級法院」。 
　　　　　　　　　　　　　　　　書記官  洪翊學
中　　華　　民　　國　　111 　年　　1 　　月　　5 　　日
　　　　　　　　　　　　　　　　　　
中華民國刑法第185條之3第1項
駕駛動力交通工具而有下列情形之一者，處 2 年以下有期徒刑
，得併科 20 萬元以下罰金：
一、吐氣所含酒精濃度達每公升零點二五毫克或血液中酒精濃度
    達百分之零點零五以上。
二、有前款以外之其他情事足認服用酒類或其他相類之物，致不
    能安全駕駛。
三、服用毒品、麻醉藥品或其他相類之物，致不能安全駕駛。 
    　
　　
（附件）
臺灣臺南地方檢察署檢察官起訴書
                                    110年度偵字第21624號
　　被　　　告　甲○○　男　43歲（民國00年00月00日生）
　　　　　　　　　　　　住○○市○○區○○路0號
　　　　　　　　　　　　國民身分證統一編號：Z000000000號
上列被告因公共危險案件，已經偵查終結，認應該提起公訴，茲
將犯罪事實及證據並所犯法條分敘如下：
　　　　犯罪事實
一、甲○○前因公共危險案件，經臺灣臺南地方法院以106年度
    交簡字第359號判處有期徒刑5月確定，甫於民國106年10月
    11日執行完畢。詎猶不知悔改，自110年10月12日6時起至12
    時許止，在臺南市七股區三股里某處，飲用啤酒5瓶後，仍
    駕駛車牌號碼000-0000號自小客車上路。嗣於同日12時33分
    許，行經臺南市安南區安中路靠近安吉路附近，不慎從後追
    撞蘇進富所駕駛之車牌號碼000-0000號自小客車（蘇進富未
    受傷），經警據報前往現場處理，現場測得甲○○吐氣所含酒
    精濃度達每公升1.53毫克，始悉上情。
二、案經臺南市政府警察局第三分局移送偵辦。
　　　　證據並所犯法條
一、上揭犯罪事實，業據被告甲○○於警詢及偵查中坦承不諱，
    核與證人蘇進富於警詢時證述情節相符，復有酒精測定紀錄
    表、財團法人台灣商品檢測驗證中心呼氣酒精測試器檢定合
    格證書影本、臺南市政府警察局舉發違反道路交通管理事件
    通知單、道路交通事故現場圖、道路交通事故調查表(一)(
    二)、道路交通事故照片等在卷可稽，是被告犯嫌應堪認定
    。
二、核被告所為，係犯刑法第185條之3第1項第1款之公共危險罪
    嫌。又被告前經法院判處有期徒刑以上之刑，有本署刑案資
    料查註紀錄表可參，其於5年內故意再犯本件有期徒刑以上
    之罪，為累犯，請依刑法第47條第1項規定加重其刑。
三、依刑事訴訟法251條第1項提起公訴。
　  此　致
臺灣臺南地方法院
中　　華　　民　　國　 110　　年　　10　　月　　29　　日
　　　　　　　　　　　　　　　檢察官   董 詠 勝
本件證明與原本無異　　　　　　　　　　　　　　　　　　　
中　　華　　民　　國　 110　　年　　11　　月　　3 　　日
                              書記官   何 佩 樺
附錄本案所犯法條全文
中華民國刑法第185條之3
駕駛動力交通工具而有下列情形之一者，處 2 年以下有期徒刑
，得併科 20 萬元以下罰金：
一、吐氣所含酒精濃度達每公升零點二五毫克或血液中酒精濃度
    達百分之零點零五以上。
二、有前款以外之其他情事足認服用酒類或其他相類之物，致不
    能安全駕駛。
三、服用毒品、麻醉藥品或其他相類之物，致不能安全駕駛。
因而致人於死者，處 3 年以上 10 年以下有期徒刑；致重傷者
，處 1 年以上 7 年以下有期徒刑。
曾犯本條或陸海空軍刑法第 54 條之罪，經有罪判決確定或經緩
起訴處分確定，於五年內再犯第 1 項之罪因而致人於死者，處
無期徒刑或 5 年以上有期徒刑；致重傷者，處 3 年以上 10 年
以下有期徒刑。